臺灣臺中地方法院刑事裁定
110年度單聲沒字第258號
聲  請  人  臺灣臺中地方檢察署檢察官
被      告  盛珊珊


上列聲請人因被告詐欺案件（108年度偵字第10296號），聲請單
獨宣告沒收（110年度執聲字第3043號），本院裁定如下：
    主    文
扣案如附表一所示之物均沒收之。
其餘聲請駁回。
    理    由
一、聲請意旨略以：被告盛珊珊因犯詐欺案件，經臺灣臺中地方
    檢察署檢察官以108年度偵字第10296號為緩起訴處分，於民
    國109年10月8日確定，110年10月7日緩起訴期滿未經撤銷；
    本案扣案如附表一、二所示之物，分別係供犯罪所用或因犯
    罪所得之物，且為被告所有，業據被告供承在卷，爰依刑事
    訴訟法第259條之1規定，聲請單獨宣告沒收等語。
二、按刑法第2條第2項之規定，業於104年12月30日修正為「沒
    收、非拘束人身自由之保安處分適用裁判時之法律」，並自
    105年7月1日施行。而刑法第38條以下關於沒收之規定，亦
    已於104年12月30日修正，自105年7月1日起施行，是本案即
    應適用裁判時即105年7月1日施行之相關規定論處，合先敘
    明。再按供犯罪所用、犯罪預備之物或犯罪所生之物，屬於
    犯罪行為人者，得沒收之；犯罪所得，屬於犯罪行為人者，
    沒收之，修正後刑法第38條第2項前段、第38之1第1項前段
    分別定有明文。又檢察官依刑事訴訟法第253條或第253條之
    1為不起訴或緩起訴之處分者，對刑法第38條第2項、第3項
    之物及第38條之1第1項、第2項之犯罪所得，得單獨聲請法
    院宣告沒收，刑事訴訟法第259條之1定有明文。
三、經查
㈠、被告盛珊珊因詐欺案件，經臺灣臺中地方檢察署檢察官以108
    年度偵字第10296、14707、19378號為緩起訴處分，於109年
    10月8日確定，110年10月7日緩起訴期滿未經撤銷此經本院
    核閱全案卷證屬實，並有前揭緩起訴處分書、被告全國刑案
    資料查註表各1份在卷可憑。
㈡、扣案如附表一編號1所示之新臺幣82萬3,900元，為被告所有
    ，因本案詐欺之犯罪所得，業據被告供承在卷（見106他670
    3號卷第787頁、107他4093號卷三第57頁、第137頁），並有
    被告108年4月29日刑事陳報狀檢送國泰世華商業銀行匯出匯
    款憑證、臺灣臺中地方檢察署扣押物品清單、被告/第三人
    自動繳交犯罪所得通知書各1份附卷可參（見108查扣800號
    卷第13頁、第15頁、第17頁），是聲請人聲請單獨宣告沒收
    ，於法並無不合，應予准許。
㈢、扣案如附表一編號2至7所示之物，均屬被告所有供本案犯罪
    所用或因本案犯罪所生之物，業據被告供承在卷（見107他4
    093號卷二第682至706頁、第811至815頁，107他4093號卷三
    第4至57頁、第83至139頁），並有法務部廉政署搜索及扣押
    筆錄、法務部廉政署扣押物品目錄表各2份、臺中市動物保
    護防疫處薪資轉帳明細表12份在卷可佐（見108警聲搜301號
    卷第311至313頁、第315頁、第319至321頁、第323至325頁
    ，見107他4093號卷一第59頁、第77頁、第107頁、第149頁
    、第181頁、第205頁、第237頁、第259頁、第281頁、第301
    頁、第325頁、第353頁），堪認上開扣案物確為被告所有供
    本案犯罪所用或因本案犯罪所生之物，揆諸前開說明，聲請
    人聲請單獨宣告沒收，於法並無不合，應予准予。
四、另扣案如附表二所示之物，固亦為被告所有或有事實上處分
    權之物，惟卷內亦無證據證明與其上開犯行有何關聯，聲請
    人就此部分聲請尚難認有理由，應予駁回。
五、依刑事訴訟法第220條、第455條之36第1項前段、第2項，刑
    法第38條第2項、第38條之1第1項，裁定如主文。
中　　華　　民　　國　　111 　年　　2 　　月　  24　　日
                  刑事第十五庭  法  官  張雅涵
以上正本證明與原本無異。
如不服本裁定，應於收受送達後5日內向本院提出抗告狀。（應
附繕本）
                                書記官  曾惠雅
中　　華　　民　　國　　111 　年　　2　　 月　　24　　日
附表一
編號 扣案物品名稱及數量 備註 1 新臺幣82萬3,900元 臺灣臺中地方檢察署108年度扣保字第58號扣押物品清單 2 動物狀況紀錄卡及臺中市動保處信封1本 臺灣臺中地方檢察署108年度保管字第1873號扣押物品清單編號10 3 委託書陳述書及預防注射證明書1本  上開扣押物品清單編號11 4 被告盛珊珊之合作金庫五權分行存摺1本（帳號0000000000000號） 上開扣押物品清單編號12 5 中途之家請款憑證黏貼表、收據、紀錄卡登記表1本 上開扣押物品清單編號15 6 臺中市動保處合約書（詹涵茹）1本 上開扣押物品清單編號17 7 臺中市動保處合約書（田坤元）1本 上開扣押物品清單編號19 
附表二
編號 扣案物品名稱及數量 備註 1 房屋租賃契約書1本（0000000-0000000） 臺灣臺中地方檢察署108年度保管字第1873號扣押物品清單編號13 2 房屋租賃契約書1本（0000000-0000000） 上開扣押物品清單編號14 3 通訊軟體LINE與臉書對話紀錄1本 上開扣押物品清單編號16 4 臺中市動保處合約書（許淑娟）1本 上開扣押物品清單編號18 5 臺中市動保處合約書（張佩琪）1本 上開扣押物品清單編號20 6 張佩琪國民身分證影本1份 上開扣押物品清單編號21 7 盛珊珊之iPhone行動電話1支 (IMEI：000000000000000) 上開扣押物品清單編號22